---
title: "Raport"
subtitle: "Repartitii Discrete si Continue"
author: "Mechie Daria-Elena, Rada Paul, Paralescu Flavia-Patricia"
date: "02.02.2023"
output: pdf_document
---

```{r setup, include=FALSE}
knitr::opts_chunk$set(echo = TRUE)
```

## Descrierea aplicatiei

Aceasta este o aplicatie care ilustreaza o serie de repartitii discrete si continue si modul in care pot fi utilizate in calcul: Pentru fiecare repartitie avem posibilitatea de a selecta valorile parametrilor care definesc repartitia de a ilustra grafic densitatea(respectiv functia de masa) si functia de repartitie dar si de a calcula probabilitati de tipul P(X $\leq$ a), P(X $\geq$ b) sau P(a $\leq$ X $\leq$ b), pentru valori ale lui a si b date si se poate ilustra grafic probabilitatea calculata prin colaborarea zonei corespunzatoare.

## Constructia aplicatiei

Am inceput prin a alege layout-ul aplicatiei: un panel care contine o selectie de repartitii, doua \textbf{numericInput}-uri pentru alegerea parametrilor comuni tuturor repartitiilor (a si b), si unul sau mai multe \textbf{numericInput}-uri pentru a introduce valorile parametrilor repartitiei alese. Pentru a selecta repartitia dorita am folosit \textbf{selectInput}, iar apoi am reprezentat graficul repartitiei alese. Graficele functiilor, valorile probabilitatilor si graficul colorat sunt afisate prin intermediul a doua \textbf{plotOutput}-uri si a trei \textbf{textOutput}-uri care sunt aranjate cu ajutorul unui \textbf{fluidRow} pe doua coloane.

```{r message=FALSE, warning=FALSE}
library(shiny)
library(shinyjs)
library(shinydashboard)

ui <- fluidPage(              tags$style('.container-fluid {
                             background-color: bfbfbf;
              '),
  titlePanel("Proiect Probabilitati si Statistica"),
  
  sidebarLayout(
    position = "right",
    sidebarPanel(

      useShinyjs(),
      selectInput("var",  h3("Alegeti Repartitia"),
                   choices = list("Beta" = 1, 
                                  "Binomiala" = 2,
                                  "Cauchy" = 3,
                                  "Chy-Squagray" = 4, 
                                  "Exponentiala" = 5,
                                  "Fisher" = 6,
                                  "Gamma" = 7, 
                                  "Hipergeometrica" = 8,
                                  "Log-Normala" = 9,
                                  "Logistica" = 10, 
                                  "Normala" = 11,
                                  "Poisson" = 12,
                                  "Student" = 13, 
                                  "Uniforma" = 14,
                                  "Weibull" = 15),
                   selected = 1),
      helpText(h3("Parametrii a si b")),
      numericInput( "a", 
                    h4("a"), 
                    min = 0,
                    value = 0,
                    step = 1),
      numericInput( "b", 
                    h4("b"), 
                    min = 0,
                    value = 0,
                    step = 1),
      helpText(h3(" ")),
      helpText(h3("Parametrii repartitiei")),
      box(id= "uniforma",  width = '800px',
          numericInput( "minU", 
                        h3("min"), 
                        value = 0),
          numericInput( "maxU", 
                        h3("max"), 
                        value = 1)
      ),
      box(id= "binomiala",  width = '800px',
          numericInput( "n", 
                        h3("n"),
                        value = 1),
          numericInput( "p", 
                        h3("p"), 
                        value = 0,
                        min = 0,
                        max = 1,
                        step = 0.1)
      ),
      box(id= "cauchy",  width = '800px',
          numericInput( "t", 
                        h3("t"), 
                        value = 0),
          numericInput( "s", 
                        h3("s"), 
                        value = 1,
                        min = 0)
      ),
      box(id= "Chy-Squagray",  width = '800px',
          numericInput( "k", 
                        h3("k"), 
                        min = 1,
                        value = 1,
                        step = 1)
      ),
      box(id= "exponentiala",  width = '800px',
          numericInput( "lambda", 
                        h3("lambda"), 
                        min = 0.1,
                        value = 1,
                        step = 0.1)
      ),
      box(id= "fisher",  width = '800px',
          numericInput( "d1", 
                        h3("d1"), 
                        min = 0.1,
                        value = 0.1,
                        step = 0.1),
          numericInput( "d2", 
                        h3("d2"), 
                        min = 0.1,
                        value = 0.1,
                        step = 0.1)
      ),
      box(id= "gamma",  width = '800px',
          numericInput( "alpha", 
                        h3("alpha"), 
                        min = 0.1,
                        value = 0.1,
                        step = 0.1),
          numericInput( "beta", 
                        h3("beta"), 
                        min = 0.1,
                        value = 0.1,
                        step = 0.1)
      ),
      box(id= "hipergeometrica",  width = '800px',
          numericInput( "m_", 
                        h3("m (numarul de bile albe)"), 
                        min = 0,
                        value = 0,
                        step = 1),
          numericInput( "n_", 
                        h3("n (numarul de bile negre)"), 
                        min = 0,
                        value = 0,
                        step = 1),
          numericInput( "k_", 
                        h3("k (numarul de bile extrase)"), 
                        min = 0,
                        value = 0,
                        step = 1)
      ),
      box(id= "log-normala",  width = '800px',
          numericInput( "mu", 
                        h3("mu"), 
                        value = 0,
                        step = 0.1),
          numericInput( "teta", 
                        h3("teta"), 
                        min = 0,
                        value = 1,
                        step = 0.1)
      ),
      box(id= "logistica",  width = '800px',
          numericInput( "tt", 
                        h3("t"), 
                        value = 0),
          numericInput( "ss", 
                        h3("s"), 
                        value = 1,
                        min = 0)
      ),
      box(id= "normala",  width = '800px',
          numericInput( "mu_", 
                        h3("mu"), 
                        value = 0,
                        step = 0.1),
          numericInput( "teta_", 
                        h3("teta^2"), 
                        min = 0,
                        value = 1,
                        step = 0.1)
      ),
      box(id= "poisson",  width = '800px',
          numericInput( "lambda_", 
                        h3("lambda"), 
                        min = 0.1,
                        value = 0.1,
                        step = 0.1)
      ),
      box(id= "student",  width = '800px',
          numericInput( "d", 
                        h3("d"), 
                        min = 0,
                        value = 1,
                        step = 1)
      ),
      box(id= "Beta",  width = '800px',
          numericInput( "alpha_", 
                        h3("alpha"), 
                        min = 0.1,
                        value = 0.1,
                        step = 0.1),
          numericInput( "beta_", 
                        h3("beta"), 
                        min = 0.1,
                        value = 0.1,
                        step = 0.1)
      ),
      box(id= "weibull",  width = '800px',
          numericInput( "kk", 
                        h3("k"), 
                        min = 0.1,
                        value = 1,
                        step = 0.1)
      ),
      
      
    ),

    mainPanel(


      plotOutput("functii"),
      fluidRow(
        column(6,
               div(style = "height:20px; font-size:35px; color: pink; margin-bottom: 40px; margin-top: 140px; font-weight: bold;", textOutput("Px_a_val")),
               div(style = "height:20px; font-size:35px; color: #FF00FF; margin-bottom: 40px; font-weight: bold;", textOutput("Px_b_val")),
               div(style = "height:20px; font-size:35px; color: purple; font-weight: bold;", textOutput("Px_a_b_val"))
        ),
        column(6,
               plotOutput("Px_a")
        )
      )
    )
  )
)

```

In functie de repartitia aleasa, am afisat valorile specifice. Apoi, am trasat graficele functiei de masa/densitatii si functiei de repartitie. Am calculat probabilitatile de tipul P(X $\leq$ a), P(X $\geq$ b) sau P(a $\leq$ X $\leq$ b), pentru valorile lui a si b date si am ilustrat grafic probabilitatile calculate prin colorarea zonelor corespunzatoare.

```{r}
server <- function(input, output) {
  
  observeEvent(input$var, {
    # if pentru fiecare repartitie
  })
}

```

Pentru a afisa interfata si a porni server-ul am rulat urmatoarea comanda:

```{r eval = FALSE}
shinyApp(ui = ui, server = server)
```

\vspace{2cm}

## Repartitiile abordate

### 1. Repartitia Beta

```{r eval = FALSE}
    if(input$var == 1)
    { shinyjs::hide(id = "uniforma")
      shinyjs::hide(id = "binomiala")
      shinyjs::hide(id = "cauchy")
      shinyjs::hide(id = "Chy-Squagray")
      shinyjs::hide(id = "exponentiala")
      shinyjs::hide(id = "fisher")
      shinyjs::hide(id = "gamma")
      shinyjs::hide(id = "hipergeometrica")
      shinyjs::hide(id = "log-normala")
      shinyjs::hide(id = "logistica")
      shinyjs::hide(id = "poisson")
      shinyjs::hide(id = "student")
      shinyjs::hide(id = "normala")
      shinyjs::show(id = "Beta")
      shinyjs::hide(id = "weibull")
      output$functii <- renderPlot({par(mfrow = c(1, 2))
        curve(dbeta(x, shape1 = input$alpha_, shape2 = input$beta_), 0, 1, ylim = c(0, 2.5),
              ylab = "f(x)",col = "gray", lwd = 2, main = "Functia de densitate")
        curve(pbeta(x, shape1 = input$alpha_, shape2 = input$beta_),0 ,1, ylim = c(0, 1), type = "l", main = "Functia de repartitie",
              ylab = "F(x)", lwd = 2, col = "gray")})
      
      output$Px_a_val <- renderText({ 
        paste("P( X <= a ) = P( X <=", input$a, ") =", round(pbeta(input$a, shape1 = input$alpha_, shape2 = input$beta_), digits = 3))
        
      })
      output$Px_b_val <- renderText({ 
        paste("P( X >= b ) = P( X >=", input$b, ") =", 1 - round(pbeta(input$b, shape1 = input$alpha_, shape2 = input$beta_), digits = 3))
        
      })
      output$Px_a_b_val <- renderText({ 
        paste("P( a <= X <= b ) = P(",input$a,"<= X <=", input$b, ") =", round((pbeta(input$b, shape1 = input$alpha_, shape2 = input$beta_) - pbeta(input$a, shape1 = input$alpha_, shape2 = input$beta_)), digits = 3))
      })
      
      output$Px_a <- renderPlot({curve(pbeta(x, shape1 = input$alpha_, shape2 = input$beta_),0, 1, ylim = c(0, 1), type = "l", main = "Probabilitati",
                                       ylab = "F(x)", lwd = 2, col = "gray")
        
        x <- seq(0,input$a, by=0.01)
        x1 <- c(x, seq(input$a,0, by=-0.01))
        y <- c(c(pbeta(x, shape1 = input$alpha_, shape2 = input$beta_)),seq(0,0, length = length(x)))
        polygon(x1, y, col = "pink")
        
        x <- seq(input$b, 1, by=0.01)
        x1 <- c(x, seq(1, input$b, by=-0.01)) 
        y <- c(c(pbeta(x,shape1 = input$alpha_, shape2 = input$beta_)),seq(0,0, length = length(x)))
        polygon(x1, y, col = "#FF00FF")
        
        x<-seq(input$a, input$b, by=0.01)
        x1 <- c(x, seq(input$b, input$a, by=-0.01))
        y <- c(c(pbeta(x, shape1 = input$alpha_, shape2 = input$beta_)),seq(0,0, length = length(x)))
        polygon(x1, y, col = "purple")
      })
    }
```

### 2. Repartitia Binomiala

```{r eval = FALSE}
    if(input$var == 2)
    {shinyjs::hide(id = "uniforma")
      shinyjs::show(id = "binomiala")
      shinyjs::hide(id = "cauchy")
      shinyjs::hide(id = "Chy-Squagray")
      shinyjs::hide(id = "exponentiala")
      shinyjs::hide(id = "fisher")
      shinyjs::hide(id = "gamma")
      shinyjs::hide(id = "log-normala")
      shinyjs::hide(id = "hipergeometrica")
      shinyjs::hide(id = "logistica")
      shinyjs::hide(id = "poisson")
      shinyjs::hide(id = "student")
      shinyjs::hide(id = "normala")
      shinyjs::hide(id = "Beta")
      shinyjs::hide(id = "weibull")
      output$functii <- renderPlot({par(mfrow = c(1, 2))
        plot(seq(0,40,1),dbinom(seq(0,40,1),size = input$n, prob = input$p),type="p", xlab = "x", ylab = "F(x)", main = "Functia de masa",
             lwd = 2, col = "gray")
        plot(seq(0,40,1),pbinom(seq(0,40,1), size = input$n, prob = input$p),type="p", xlab = "x", ylab = "F(x)",
             main = "Functia de repartitie", lwd = 2, col = "gray")})
      
      output$Px_a_val <- renderText({ 
        paste("P( X <= a ) = P( X <=", input$a, ") =", round(pbinom(input$a, size = input$n, prob = input$p), digits = 3))
        
      })
      output$Px_b_val <- renderText({ 
        paste("P( X >= b ) = P( X >=", input$b, ") =", 1 - round(pbinom(input$b, size = input$n, prob = input$p), digits = 3))
        
      })
      output$Px_a_b_val <- renderText({ 
        paste("P( a <= X <= b ) = P(",input$a,"<= X <=", input$b, ") =", round((pbinom(input$b, size = input$n, prob = input$p) - pbinom(input$a, size = input$n, prob = input$p)), digits = 3))
        
      })
      output$Px_a <-renderPlot({plot(seq(0,40,1),pbinom(seq(0,40,1), size = input$n, prob = input$p),type="p", xlab = "x", ylab = "F(x)",
                                     main = "Probabilitati", lwd = 2, col = "gray")
        x <- seq(0,input$a, by=0.2)
        x1 <- c(x, seq(input$a,0, by=-0.2))
        y <- c(c(pbinom(x, size = input$n, prob = input$p)),seq(0,0, length = length(x)))
        polygon(x1, y, col = "pink")
        
        x <- seq(input$b, input$n, by=0.2)
        x1 <- c(x, seq(input$n, input$b, by=-0.2) ) 
        y <- c(c(pbinom(x, size = input$n, prob = input$p)),seq(0,0, length = length(x)))
        polygon(x1, y, col = "#FF00FF")
        
        x<-seq(input$a, input$b, by=0.2)
        x1 <- c(x, seq(input$b, input$a, by=-0.2))
        y <- c(c(pbinom(x, size = input$n, prob = input$p)),seq(0,0, length = length(x)))
        polygon(x1, y, col = "purple")
      })
    }
```

### 3. Repartitia Cauchy

```{r eval = FALSE}
    if(input$var == 3)
    {shinyjs::hide(id = "uniforma")
      shinyjs::hide(id = "binomiala")
      shinyjs::show(id = "cauchy")
      shinyjs::hide(id = "Chy-Squagray")
      shinyjs::hide(id = "exponentiala")
      shinyjs::hide(id = "fisher")
      shinyjs::hide(id = "gamma")
      shinyjs::hide(id = "log-normala")
      shinyjs::hide(id = "hipergeometrica")
      shinyjs::hide(id = "logistica")
      shinyjs::hide(id = "poisson")
      shinyjs::hide(id = "student")
      shinyjs::hide(id = "normala")
      shinyjs::hide(id = "Beta")
      shinyjs::hide(id = "weibull")
      output$functii <- renderPlot({par(mfrow = c(1, 2))
        curve(dcauchy(x, location  = input$t, scale = input$s), input$t-2, input$t+2, ylim = c(0, dcauchy(input$t, location  = input$t, scale = input$s)+0.2),
              ylab = "f(x)",col = "gray", lwd = 2, main = "Functia de densitate")
        curve(pcauchy(x, location  = input$t, scale = input$s),input$t-2, input$t+2, ylim = c(0, 1), type = "l", main = "Functia de repartitie",
              ylab = "F(x)", lwd = 2, col = "gray")})
      
      output$Px_a_val <- renderText({ 
        paste("P( X <= a ) = P( X <=", input$a, ") =", round(pcauchy(input$a, location  = input$t, scale = input$s), digits = 3))
        
      })
      output$Px_b_val <- renderText({ 
        paste("P( X >= b ) = P( X >=", input$b, ") =", 1 - round(pcauchy(input$b, location  = input$t, scale = input$s), digits = 3))
        
      })
      output$Px_a_b_val <- renderText({ 
        paste("P( a <= X <= b ) = P(",input$a,"<= X <=", input$b, ") =", round((pcauchy(input$b, location  = input$t, scale = input$s) - pcauchy(input$a, location  = input$t, scale = input$s)), digits = 3))
      })
      
      output$Px_a <- renderPlot({curve(pcauchy(x, location  = input$t, scale = input$s),input$t-2, input$t+2, ylim = c(0, 1), type = "l", main = "Probabilitati",
                                       ylab = "F(x)", lwd = 2, col = "gray")
        
        x <- seq(input$t-2,input$a, by=0.2)
        x1 <- c(x, seq(input$a,input$t-2, by=-0.2))
        y <- c(c(pcauchy(x, location  = input$t, scale = input$s)),seq(0,0, length = length(x)))
        polygon(x1, y, col = "pink")
        
        x <- seq(input$b, input$t+2, by=0.2)
        x1 <- c(x, seq(input$t+2, input$b, by=-0.2)) 
        y <- c(c(pcauchy(x, location  = input$t, scale = input$s)),seq(0,0, length = length(x)))
        polygon(x1, y, col = "#FF00FF")
        
        x<-seq(input$a, input$b, by=0.2)
        x1 <- c(x, seq(input$b, input$a, by=-0.2))
        y <- c(c(pcauchy(x, location  = input$t, scale = input$s)),seq(0,0, length = length(x)))
        polygon(x1, y, col = "purple")
      })
    }
```

### 4. Repartitia Chy-Squared

```{r eval = FALSE}
    if(input$var == 4)
    {shinyjs::hide(id = "uniforma")
      shinyjs::hide(id = "binomiala")
      shinyjs::hide(id = "cauchy")
      shinyjs::show(id = "Chy-Squagray")
      shinyjs::hide(id = "exponentiala")
      shinyjs::hide(id = "fisher")
      shinyjs::hide(id = "gamma")
      shinyjs::hide(id = "log-normala")
      shinyjs::hide(id = "hipergeometrica")
      shinyjs::hide(id = "logistica")
      shinyjs::hide(id = "poisson")
      shinyjs::hide(id = "student")
      shinyjs::hide(id = "normala")
      shinyjs::hide(id = "Beta")
      shinyjs::hide(id = "weibull")
      output$functii <- renderPlot({par(mfrow = c(1, 2))
        curve(dchisq(x, df  = input$k, ncp = 0), 0, input$k + 10, ylim = c(0, 0.6),
              ylab = "f(x)",col = "gray", lwd = 2, main = "Functia de densitate")
        curve(pchisq(x, df  = input$k, ncp = 0),0, input$k + 10, ylim = c(0, 1), type = "l", main = "Functia de repartitie",
              ylab = "F(x)", lwd = 2, col = "gray")})
      
      output$Px_a_val <- renderText({ 
        paste("P( X <= a ) = P( X <=", input$a, ") =", round(pchisq(input$a, df  = input$k, ncp = 0), digits = 3))
        
      })
      output$Px_b_val <- renderText({ 
        paste("P( X >= b ) = P( X >=", input$b, ") =", 1 - round(pchisq(input$b, df  = input$k, ncp = 0), digits = 3))
        
      })
      output$Px_a_b_val <- renderText({ 
        paste("P( a <= X <= b ) = P(",input$a,"<= X <=", input$b, ") =", round((pchisq(input$b, df  = input$k, ncp = 0) - pchisq(input$a, df  = input$k, ncp = 0)), digits = 3))
      })
      
      output$Px_a <- renderPlot({curve(pchisq(x, df  = input$k, ncp = 0),0, input$k + 10, ylim = c(0, 1), type = "l", main = "Probabilitati",
                                       ylab = "F(x)", lwd = 2, col = "gray")
        
        x <- seq(0,input$a, by=0.05)
        x1 <- c(x, seq(input$a,0, by=-0.05))
        y <- c(c(pchisq(x, df  = input$k, ncp = 0)),seq(0,0, length = length(x)))
        polygon(x1, y, col = "pink")
        
        x <- seq(input$b, input$k+10, by=0.05)
        x1 <- c(x, seq(input$k+10, input$b, by=-0.05)) 
        y <- c(c(pchisq(x, df  = input$k, ncp = 0)),seq(0,0, length = length(x)))
        polygon(x1, y, col = "#FF00FF")
        
        x<-seq(input$a, input$b, by=0.05)
        x1 <- c(x, seq(input$b, input$a, by=-0.05))
        y <- c(c(pchisq(x, df  = input$k, ncp = 0)),seq(0,0, length = length(x)))
        polygon(x1, y, col = "purple")
      })
    }
```

### 5. Repartitia Exponentiala

```{r eval = FALSE}
    if(input$var == 5)
    {shinyjs::hide(id = "uniforma")
      shinyjs::hide(id = "binomiala")
      shinyjs::hide(id = "cauchy")
      shinyjs::hide(id = "Chy-Squagray")
      shinyjs::show(id = "exponentiala")
      shinyjs::hide(id = "fisher")
      shinyjs::hide(id = "gamma")
      shinyjs::hide(id = "log-normala")
      shinyjs::hide(id = "hipergeometrica")
      shinyjs::hide(id = "logistica")
      shinyjs::hide(id = "poisson")
      shinyjs::hide(id = "student")
      shinyjs::hide(id = "normala")
      shinyjs::hide(id = "Beta")
      shinyjs::hide(id = "weibull")
      output$functii <- renderPlot({par(mfrow = c(1, 2))
        curve(dexp(x, rate  = input$lambda), 0, 5, ylim = c(0, 1.5),
              ylab = "f(x)",col = "gray", lwd = 2, main = "Functia de densitate")
        curve(pexp(x, rate  = input$lambda),0, 5, ylim = c(0, 1), type = "l", main = "Functia de repartitie",
              ylab = "F(x)", lwd = 2, col = "gray")})
      
      output$Px_a_val <- renderText({ 
        paste("P( X <= a ) = P( X <=", input$a, ") =", round(pexp(input$a, rate  = input$lambda), digits = 3))
        
      })
      output$Px_b_val <- renderText({ 
        paste("P( X >= b ) = P( X >=", input$b, ") =", 1 - round(pexp(input$b, rate  = input$lambda), digits = 3))
        
      })
      output$Px_a_b_val <- renderText({ 
        paste("P( a <= X <= b ) = P( ",input$a,"<= X <=", input$b, ") =", round((pexp(input$b, rate  = input$lambda) - pexp(input$a, rate  = input$lambda)), digits = 3))
      })
      
      output$Px_a <- renderPlot({curve(pexp(x, rate  = input$lambda),0, 5, ylim = c(0, 1), type = "l", main = "Probabilitati",
                                       ylab = "F(x)", lwd = 2, col = "gray")
        
        x <- seq(0,input$a, by=0.05)
        x1 <- c(x, seq(input$a,0, by=-0.05))
        y <- c(c(pexp(x, rate  = input$lambda)),seq(0,0, length = length(x)))
        polygon(x1, y, col = "pink")
        
        x <- seq(input$b, 5, by=0.05)
        x1 <- c(x, seq(5, input$b, by=-0.05)) 
        y <- c(c(pexp(x, rate  = input$lambda)),seq(0,0, length = length(x)))
        polygon(x1, y, col = "#FF00FF")
        
        x<-seq(input$a, input$b, by=0.05)
        x1 <- c(x, seq(input$b, input$a, by=-0.05))
        y <- c(c(pexp(x, rate  = input$lambda)),seq(0,0, length = length(x)))
        polygon(x1, y, col = "purple")
      })
    }
```

### 6. Repartitia Fisher

```{r eval = FALSE}
    if(input$var == 6)
    {shinyjs::hide(id = "uniforma")
      shinyjs::hide(id = "binomiala")
      shinyjs::hide(id = "cauchy")
      shinyjs::hide(id = "Chy-Squagray")
      shinyjs::hide(id = "exponentiala")
      shinyjs::show(id = "fisher")
      shinyjs::hide(id = "gamma")
      shinyjs::hide(id = "log-normala")
      shinyjs::hide(id = "hipergeometrica")
      shinyjs::hide(id = "logistica")
      shinyjs::hide(id = "poisson")
      shinyjs::hide(id = "student")
      shinyjs::hide(id = "normala")
      shinyjs::hide(id = "Beta")
      shinyjs::hide(id = "weibull")
      output$functii <- renderPlot({par(mfrow = c(1, 2))
        curve(df(x, df1 = input$d1, df2 = input$d2), 0, 5, ylim = c(0, 2.5),
              ylab = "f(x)",col = "gray", lwd = 2, main = "Functia de densitate")
        curve(pf(x, df1 = input$d1, df2 = input$d2),0, 5, ylim = c(0, 1), type = "l", main = "Functia de repartitie",
              ylab = "F(x)", lwd = 2, col = "gray")})
      
      output$Px_a_val <- renderText({ 
        paste("P( X <= a ) = P( X <=", input$a, ") =", round(pf(input$a, df1 = input$d1, df2 = input$d2), digits = 3))
        
      })
      output$Px_b_val <- renderText({ 
        paste("P( X >= b ) = P( X >=", input$b, ") =", 1 - round(pf(input$b, df1 = input$d1, df2 = input$d2), digits = 3))
        
      })
      output$Px_a_b_val <- renderText({ 
        paste("P( a <= X <= b ) = P( ",input$a,"<= X <=", input$b, ") =", round((pf(input$b, df1 = input$d1, df2 = input$d2) - pf(input$a, df1 = input$d1, df2 = input$d2)), digits = 3))
      })
      
      output$Px_a <- renderPlot({curve(pf(x, df1 = input$d1, df2 = input$d2),0, 5, ylim = c(0, 1), type = "l", main = "Probabilitati",
                                       ylab = "F(x)", lwd = 2, col = "gray")
        
        x <- seq(0,input$a, by=0.05)
        x1 <- c(x, seq(input$a,0, by=-0.05))
        y <- c(c(pf(x, df1 = input$d1, df2 = input$d2)),seq(0,0, length = length(x)))
        polygon(x1, y, col = "pink")
        
        x <- seq(input$b, 5, by=0.05)
        x1 <- c(x, seq(5, input$b, by=-0.05)) 
        y <- c(c(pf(x, df1 = input$d1, df2 = input$d2)),seq(0,0, length = length(x)))
        polygon(x1, y, col = "#FF00FF")
        
        x<-seq(input$a, input$b, by=0.05)
        x1 <- c(x, seq(input$b, input$a, by=-0.05))
        y <- c(c(pf(x, df1 = input$d1, df2 = input$d2)),seq(0,0, length = length(x)))
        polygon(x1, y, col = "purple")
      })
    }
```

### 7. Repartitia Gamma

```{r eval = FALSE}
    if(input$var == 7)
    {shinyjs::hide(id = "uniforma")
      shinyjs::hide(id = "binomiala")
      shinyjs::hide(id = "cauchy")
      shinyjs::hide(id = "Chy-Squagray")
      shinyjs::hide(id = "exponentiala")
      shinyjs::hide(id = "fisher")
      shinyjs::show(id = "gamma")
      shinyjs::hide(id = "log-normala")
      shinyjs::hide(id = "hipergeometrica")
      shinyjs::hide(id = "logistica")
      shinyjs::hide(id = "poisson")
      shinyjs::hide(id = "student")
      shinyjs::hide(id = "normala")
      shinyjs::hide(id = "Beta")
      shinyjs::hide(id = "weibull")
      output$functii <- renderPlot({par(mfrow = c(1, 2))
        curve(dgamma(x, shape = input$alpha, rate = input$beta, scale = 1/input$beta), 0, 20, ylim = c(0, 0.5),
              ylab = "f(x)",col = "gray", lwd = 2, main = "Functia de densitate")
        curve(pgamma(x, shape = input$alpha, rate = input$beta, scale = 1/input$beta),0, 20, ylim = c(0, 1), type = "l", main = "Functia de repartitie",
              ylab = "F(x)", lwd = 2, col = "gray")})
      
      output$Px_a_val <- renderText({ 
        paste("P( X <= a ) = P( X <=", input$a, ") =", round(pgamma(input$a, shape = input$alpha, rate = input$beta, scale = 1/input$beta), digits = 3))
        
      })
      output$Px_b_val <- renderText({ 
        paste("P( X >= b ) = P( X >=", input$b, ") =", 1 - round(pgamma(input$b, shape = input$alpha, rate = input$beta, scale = 1/input$beta), digits = 3))
        
      })
      output$Px_a_b_val <- renderText({ 
        paste("P( a <= X <= b ) = P( ",input$a,"<= X <=", input$b, ") =", round((pgamma(input$b, shape = input$alpha, rate = input$beta, scale = 1/input$beta) - pgamma(input$a, shape = input$alpha, rate = input$beta, scale = 1/input$beta)), digits = 3))
      })
      
      output$Px_a <- renderPlot({curve(pgamma(x, shape = input$alpha, rate = input$beta, scale = 1/input$beta),0, 20, ylim = c(0, 1), type = "l", main = "Probabilitati",
                                       ylab = "F(x)", lwd = 2, col = "gray")
        
        x <- seq(0,input$a, by=0.05)
        x1 <- c(x, seq(input$a,0, by=-0.05))
        y <- c(c(pgamma(x, shape = input$alpha, rate = input$beta, scale = 1/input$beta)),seq(0,0, length = length(x)))
        polygon(x1, y, col = "pink")
        
        x <- seq(input$b, 20, by=0.05)
        x1 <- c(x, seq(20, input$b, by=-0.05)) 
        y <- c(c(pgamma(x, shape = input$alpha, rate = input$beta, scale = 1/input$beta)),seq(0,0, length = length(x)))
        polygon(x1, y, col = "#FF00FF")
        
        x<-seq(input$a, input$b, by=0.05)
        x1 <- c(x, seq(input$b, input$a, by=-0.05))
        y <- c(c(pgamma(x, shape = input$alpha, rate = input$beta, scale = 1/input$beta)),seq(0,0, length = length(x)))
        polygon(x1, y, col = "purple")
      })
    }
```

### 8. Repartitia Hipergeometrica

```{r eval = FALSE}
    if(input$var == 8)
    { shinyjs::hide(id = "uniforma")
      shinyjs::hide(id = "binomiala")
      shinyjs::hide(id = "cauchy")
      shinyjs::hide(id = "Chy-Squagray")
      shinyjs::hide(id = "exponentiala")
      shinyjs::hide(id = "fisher")
      shinyjs::hide(id = "gamma")
      shinyjs::hide(id = "log-normala")
      shinyjs::show(id = "hipergeometrica")
      shinyjs::hide(id = "logistica")
      shinyjs::hide(id = "poisson")
      shinyjs::hide(id = "student")
      shinyjs::hide(id = "normala")
      shinyjs::hide(id = "Beta")
      shinyjs::hide(id = "weibull")
      output$functii <- renderPlot({par(mfrow = c(1, 2))
        plot(seq(0,60,1),dhyper(seq(0,60,1), m = input$m_, n = input$n_, k = input$k_),type="b", xlab = "x", ylab = "F(x)", main = "Functia de masa",
             lwd = 2, col = "gray")
        plot(seq(0,60,1),phyper(seq(0,60,1), m = input$m_, n = input$n_, k = input$k_),type="b", xlab = "x", ylab = "F(x)",
             main = "Functia de repartitie", lwd = 2, col = "gray")})
      output$Px_a_val <- renderText({ 
        paste("P( X <= a ) = P( X <=", input$a, ") =", round(phyper(input$a, m = input$m_, n = input$n_, k = input$k_), digits = 3))
        
      })
      output$Px_b_val <- renderText({ 
        paste("P( X >= b ) = P( X >=", input$b, ") =", 1 - round(phyper(input$b, m = input$m_, n = input$n_, k = input$k_), digits = 3))
        
      })
      output$Px_a_b_val <- renderText({ 
        paste("P( a <= X <= b ) = P( ",input$a,"<= X <=", input$b, ") =", round((phyper(input$b, m = input$m_, n = input$n_, k = input$k_) - phyper(input$a, m = input$m_, n = input$n_, k = input$k_)), digits = 3))
      })
      output$Px_a <- renderPlot({plot(seq(0,60,1),phyper(seq(0,60,1), n = input$m_, m = input$n_, k = input$k_),type="p", xlab = "x", ylab = "F(x)", main = "Probabilitati",
                                      lwd = 2, col = "gray")
        
        x <- seq(0,input$a, by=0.001)
        x1 <- c(x, seq(input$a,0, by=-0.001))
        y <- c(c(phyper(x, m = input$m_, n = input$n_, k = input$k_)),seq(0,0, length = length(x)))
        polygon(x1, y, col = "pink")
        
        x <- seq(input$b, 60, by=0.001)
        x1 <- c(x, seq(60, input$b, by=-0.001)) 
        y <- c(c(phyper(x, m = input$m_, n = input$n_, k = input$k_)),seq(0,0, length = length(x)))
        polygon(x1, y, col = "#FF00FF")
        
        x<-seq(input$a, input$b, by=0.001)
        x1 <- c(x, seq(input$b, input$a, by=-0.001))
        y <- c(c(phyper(x, m = input$m_, n = input$n_, k = input$k_)),seq(0,0, length = length(x)))
        polygon(x1, y, col = "purple")
      })
    }
```

### 9. Repartitia Log-Normala

```{r eval = FALSE}
    if(input$var == 9)
    { shinyjs::hide(id = "uniforma")
      shinyjs::hide(id = "binomiala")
      shinyjs::hide(id = "cauchy")
      shinyjs::hide(id = "Chy-Squagray")
      shinyjs::hide(id = "exponentiala")
      shinyjs::hide(id = "fisher")
      shinyjs::hide(id = "gamma")
      shinyjs::hide(id = "hipergeometrica")
      shinyjs::show(id = "log-normala")
      shinyjs::hide(id = "logistica")
      shinyjs::hide(id = "poisson")
      shinyjs::hide(id = "student")
      shinyjs::hide(id = "normala")
      shinyjs::hide(id = "Beta")
      shinyjs::hide(id = "weibull")
      output$functii <- renderPlot({par(mfrow = c(1, 2))
        curve(dlnorm(x, meanlog = input$mu, sdlog = input$teta), 0, 2.5, ylim = c(0, 2),
              ylab = "f(x)",col = "gray", lwd = 2, main = "Functia de densitate")
        curve(plnorm(x, meanlog = input$mu, sdlog = input$teta),0, 2.5, ylim = c(0, 1.5), type = "l", main = "Functia de repartitie",
              ylab = "F(x)", lwd = 2, col = "gray")})
      output$Px_a_val <- renderText({ 
        paste("P( X <= a ) = P( X <=", input$a, ") =", round(plnorm(input$a, meanlog = input$mu, sdlog = input$teta), digits = 3))
        
      })
      output$Px_b_val <- renderText({ 
        paste("P( X >= b ) = P( X >=", input$b, ") =", 1 - round(plnorm(input$b,meanlog = input$mu, sdlog = input$teta), digits = 3))
        
      })
      output$Px_a_b_val <- renderText({ 
        paste("P( a <= X <= b ) = P( ",input$a,"<= X <=", input$b, ") =", round((plnorm(input$b, meanlog = input$mu, sdlog = input$teta) - plnorm(input$a, meanlog = input$mu, sdlog = input$teta)), digits = 3))
      })
      output$Px_a <- renderPlot({curve(plnorm(x, meanlog = input$mu, sdlog = input$teta),0, 2.5, ylim = c(0, 1.5), type = "l", main = "Probabilitati",
                                       ylab = "F(x)", lwd = 2, col = "gray")
        
        x <- seq(0,input$a, by=0.001)
        x1 <- c(x, seq(input$a,0, by=-0.001))
        y <- c(c(plnorm(x, meanlog = input$mu, sdlog = input$teta)),seq(0,0, length = length(x)))
        polygon(x1, y, col = "pink")
        
        x <- seq(input$b, 2.5, by=0.001)
        x1 <- c(x, seq(2.5, input$b, by=-0.001)) 
        y <- c(c(plnorm(x, meanlog = input$mu, sdlog = input$teta)),seq(0,0, length = length(x)))
        polygon(x1, y, col = "#FF00FF")
        
        x<-seq(input$a, input$b, by=0.001)
        x1 <- c(x, seq(input$b, input$a, by=-0.001))
        y <- c(c(plnorm(x, meanlog = input$mu, sdlog = input$teta)),seq(0,0, length = length(x)))
        polygon(x1, y, col = "purple")
      })
    }
```

### 10. Repartitia Logistica

```{r eval = FALSE}
    if(input$var == 10)
    { shinyjs::hide(id = "uniforma")
      shinyjs::hide(id = "binomiala")
      shinyjs::hide(id = "cauchy")
      shinyjs::hide(id = "Chy-Squagray")
      shinyjs::hide(id = "exponentiala")
      shinyjs::hide(id = "fisher")
      shinyjs::hide(id = "gamma")
      shinyjs::hide(id = "hipergeometrica")
      shinyjs::hide(id = "log-normala")
      shinyjs::show(id = "logistica")
      shinyjs::hide(id = "poisson")
      shinyjs::hide(id = "student")
      shinyjs::hide(id = "normala")
      shinyjs::hide(id = "Beta")
      shinyjs::hide(id = "weibull")
      output$functii <- renderPlot({par(mfrow = c(1, 2))
        curve(dlogis(x, location  = input$tt, scale = input$ss), -5, 20, ylim = c(0, 0.3),
              ylab = "f(x)",col = "gray", lwd = 2, main = "Functia de densitate")
        curve(plogis(x, location  = input$tt, scale = input$ss),-5 ,20, ylim = c(0, 1), type = "l", main = "Functia de repartitie",
              ylab = "F(x)", lwd = 2, col = "gray")})
      
      output$Px_a_val <- renderText({ 
        paste("P( X <= a ) = P( X <=", input$a, ") =", round(plogis(input$a, location  = input$tt, scale = input$ss), digits = 3))
        
      })
      output$Px_b_val <- renderText({ 
        paste("P( X >= b ) = P( X >=", input$b, ") =", 1 - round(plogis(input$b, location  = input$tt, scale = input$ss), digits = 3))
        
      })
      output$Px_a_b_val <- renderText({ 
        paste("P( a <= X <= b ) = P(",input$a,"<= X <=", input$b, ") =", round((plogis(input$b, location  = input$tt, scale = input$ss) - plogis(input$a, location  = input$tt, scale = input$ss)), digits = 3))
      })
      
      output$Px_a <- renderPlot({curve(plogis(x, location  = input$tt, scale = input$ss),-5, 20, ylim = c(0, 1), type = "l", main = "Probabilitati",
                                       ylab = "F(x)", lwd = 2, col = "gray")
        
        x <- seq(-5,input$a, by=0.2)
        x1 <- c(x, seq(input$a,-5, by=-0.2))
        y <- c(c(plogis(x, location  = input$tt, scale = input$ss)),seq(0,0, length = length(x)))
        polygon(x1, y, col = "pink")
        
        x <- seq(input$b, 20, by=0.2)
        x1 <- c(x, seq(20, input$b, by=-0.2)) 
        y <- c(c(plogis(x, location  = input$tt, scale = input$ss)),seq(0,0, length = length(x)))
        polygon(x1, y, col = "#FF00FF")
        
        x<-seq(input$a, input$b, by=0.2)
        x1 <- c(x, seq(input$b, input$a, by=-0.2))
        y <- c(c(plogis(x, location  = input$tt, scale = input$ss)),seq(0,0, length = length(x)))
        polygon(x1, y, col = "purple")
      })
    }
```

### 11. Repartitia Normala

```{r eval = FALSE}
    if(input$var == 11)
    { shinyjs::hide(id = "uniforma")
      shinyjs::hide(id = "binomiala")
      shinyjs::hide(id = "cauchy")
      shinyjs::hide(id = "Chy-Squagray")
      shinyjs::hide(id = "exponentiala")
      shinyjs::hide(id = "fisher")
      shinyjs::hide(id = "gamma")
      shinyjs::hide(id = "hipergeometrica")
      shinyjs::hide(id = "log-normala")
      shinyjs::hide(id = "logistica")
      shinyjs::hide(id = "poisson")
      shinyjs::hide(id = "student")
      shinyjs::show(id = "normala")
      shinyjs::hide(id = "Beta")
      shinyjs::hide(id = "weibull")
      output$functii <- renderPlot({par(mfrow = c(1, 2))
        curve(dnorm(x, mean = input$mu_, sd = sqrt(input$teta_)), -5, 5, ylim = c(0, 1),
              ylab = "f(x)",col = "gray", lwd = 2, main = "Functia de densitate")
        curve(pnorm(x, mean = input$mu_, sd = sqrt(input$teta_)),-5, 5, ylim = c(0, 1), type = "l", main = "Functia de repartitie",
              ylab = "F(x)", lwd = 2, col = "gray")})
      output$Px_a_val <- renderText({ 
        paste("P( X <= a ) = P( X <=", input$a, ") =", round(pnorm(input$a, mean = input$mu_, sd = sqrt(input$teta_)), digits = 3))
        
      })
      output$Px_b_val <- renderText({ 
        paste("P( X >= b ) = P( X >=", input$b, ") =", 1 - round(pnorm(input$b,mean = input$mu_, sd = sqrt(input$teta_)), digits = 3))
        
      })
      output$Px_a_b_val <- renderText({ 
        paste("P( a <= X <= b ) = P( ",input$a,"<= X <=", input$b, ") =", round((pnorm(input$b, mean = input$mu_, sd = sqrt(input$teta_)) - pnorm(input$a,mean = input$mu_, sd = sqrt(input$teta_))), digits = 3))
      })
      output$Px_a <- renderPlot({curve(pnorm(x, mean = input$mu_, sd = sqrt(input$teta_)),-5, 5, ylim = c(0, 1), type = "l", main = "Probabilitati",
                                       ylab = "F(x)", lwd = 2, col = "gray")
        
        x <- seq(-5,input$a, by=0.001)
        x1 <- c(x, seq(input$a,-5, by=-0.001))
        y <- c(c(pnorm(x, mean = input$mu_, sd = sqrt(input$teta_))),seq(0,0, length = length(x)))
        polygon(x1, y, col = "pink")
        
        x <- seq(input$b, 5, by=0.001)
        x1 <- c(x, seq(5, input$b, by=-0.001)) 
        y <- c(c(pnorm(x, mean = input$mu_, sd = sqrt(input$teta_))),seq(0,0, length = length(x)))
        polygon(x1, y, col = "#FF00FF")
        
        x<-seq(input$a, input$b, by=0.001)
        x1 <- c(x, seq(input$b, input$a, by=-0.001))
        y <- c(c(pnorm(x, mean = input$mu_, sd = sqrt(input$teta_))),seq(0,0, length = length(x)))
        polygon(x1, y, col = "purple")
      })
    }
```

### 12. Repartitia Poisson

```{r eval = FALSE}
    { shinyjs::hide(id = "uniforma")
      shinyjs::hide(id = "binomiala")
      shinyjs::hide(id = "cauchy")
      shinyjs::hide(id = "Chy-Squagray")
      shinyjs::hide(id = "exponentiala")
      shinyjs::hide(id = "fisher")
      shinyjs::hide(id = "gamma")
      shinyjs::hide(id = "log-normala")
      shinyjs::hide(id = "hipergeometrica")
      shinyjs::hide(id = "logistica")
      shinyjs::show(id = "poisson")
      shinyjs::hide(id = "student")
      shinyjs::hide(id = "normala")
      shinyjs::hide(id = "Beta")
      shinyjs::hide(id = "weibull")
      output$functii <- renderPlot({par(mfrow = c(1, 2))
        plot(seq(0,20,1),dpois(seq(0,20,1), lambda = input$lambda_),type="b", xlab = "x", ylab = "f(x)",main = "Functia de masa",
             lwd = 2, col = "gray")
        plot(seq(0,20,1),ppois(seq(0,20,1), lambda = input$lambda_),type="p", xlab = "x", ylab = "F(x)", main = "Functia de repartitie",
             lwd = 2, col = "gray")})
      output$Px_a_val <- renderText({ 
        paste("P( X <= a ) = P( X <=", input$a, ") =", round(ppois(input$a,lambda = input$lambda_), digits = 3))
        
      })
      output$Px_b_val <- renderText({ 
        paste("P( X >= b ) = P( X >=", input$b, ") =", 1 - round(ppois(input$b, lambda = input$lambda_), digits = 3))
        
      })
      output$Px_a_b_val <- renderText({ 
        paste("P( a <= X <= b ) = P( ",input$a,"<= X <=", input$b, ") =", round((ppois(input$b,lambda = input$lambda_) - ppois(input$a, lambda = input$lambda_)), digits = 3))
      })
      output$Px_a <- renderPlot({plot(seq(0,20,1),ppois(seq(0,20,1), lambda = input$lambda_),type="p", xlab = "x", ylab = "F(x)", main = "Probabilitati",
                                      lwd = 2, col = "gray")
        
        x <- seq(0,input$a, by=0.001)
        x1 <- c(x, seq(input$a,0, by=-0.001))
        y <- c(c(ppois(x, lambda = input$lambda_)),seq(0,0, length = length(x)))
        polygon(x1, y, col = "pink")
        
        x <- seq(input$b, 20, by=0.001)
        x1 <- c(x, seq(20, input$b, by=-0.001)) 
        y <- c(c(ppois(x,lambda = input$lambda_)),seq(0,0, length = length(x)))
        polygon(x1, y, col = "#FF00FF")
        
        x<-seq(input$a, input$b, by=0.001)
        x1 <- c(x, seq(input$b, input$a, by=-0.001))
        y <- c(c(ppois(x, lambda = input$lambda_)),seq(0,0, length = length(x)))
        polygon(x1, y, col = "purple")
      })
    }
```

### 13. Repartitia Student

```{r eval = FALSE}
    if(input$var == 13)
    { shinyjs::hide(id = "uniforma")
      shinyjs::hide(id = "binomiala")
      shinyjs::hide(id = "cauchy")
      shinyjs::hide(id = "Chy-Squagray")
      shinyjs::hide(id = "exponentiala")
      shinyjs::hide(id = "fisher")
      shinyjs::hide(id = "gamma")
      shinyjs::hide(id = "hipergeometrica")
      shinyjs::hide(id = "log-normala")
      shinyjs::hide(id = "logistica")
      shinyjs::hide(id = "poisson")
      shinyjs::show(id = "student")
      shinyjs::hide(id = "normala")
      shinyjs::hide(id = "Beta")
      shinyjs::hide(id = "weibull")
      output$functii <- renderPlot({par(mfrow = c(1, 2))
        curve(dt(x, df = input$d), -4, 4, ylim = c(0, 0.4),
              ylab = "f(x)",col = "gray", lwd = 2, main = "Functia de densitate")
        curve(pt(x, df = input$d),-4 ,4, ylim = c(0, 1), type = "l", main = "Functia de repartitie",
              ylab = "F(x)", lwd = 2, col = "gray")})
      
      output$Px_a_val <- renderText({ 
        paste("P( X <= a ) = P( X <=", input$a, ") =", round(pt(input$a, df = input$d), digits = 3))
        
      })
      output$Px_b_val <- renderText({ 
        paste("P( X >= b ) = P( X >=", input$b, ") =", 1 - round(pt(input$b, df = input$d), digits = 3))
        
      })
      output$Px_a_b_val <- renderText({ 
        paste("P( a <= X <= b ) = P(",input$a,"<= X <=", input$b, ") =", round((pt(input$b, df = input$d) - pt(input$a, df = input$d)), digits = 3))
      })
      
      output$Px_a <- renderPlot({curve(pt(x, df = input$d),-4, 4, ylim = c(0, 1), type = "l", main = "Probabilitati",
                                       ylab = "F(x)", lwd = 2, col = "gray")
        
        x <- seq(-4,input$a, by=0.1)
        x1 <- c(x, seq(input$a,-4, by=-0.1))
        y <- c(c(pt(x, df = input$d)),seq(0,0, length = length(x)))
        polygon(x1, y, col = "pink")
        
        x <- seq(input$b, 4, by=0.1)
        x1 <- c(x, seq(4, input$b, by=-0.1)) 
        y <- c(c(pt(x, df = input$d)),seq(0,0, length = length(x)))
        polygon(x1, y, col = "#FF00FF")
        
        x<-seq(input$a, input$b, by=0.1)
        x1 <- c(x, seq(input$b, input$a, by=-0.1))
        y <- c(c(pt(x, df = input$d)),seq(0,0, length = length(x)))
        polygon(x1, y, col = "purple")
      })
    }
```

### 14. Repartitia Uniforma

```{r eval = FALSE}
    if(input$var == 14)
    {shinyjs::show(id = "uniforma")
      shinyjs::hide(id = "binomiala")
      shinyjs::hide(id = "cauchy")
      shinyjs::hide(id = "Chy-Squagray")
      shinyjs::hide(id = "exponentiala")
      shinyjs::hide(id = "fisher")
      shinyjs::hide(id = "gamma")
      shinyjs::hide(id = "log-normala")
      shinyjs::hide(id = "hipergeometrica")
      shinyjs::hide(id = "logistica")
      shinyjs::hide(id = "poisson")
      shinyjs::hide(id = "student")
      shinyjs::hide(id = "normala")
      shinyjs::hide(id = "Beta")
      shinyjs::hide(id = "weibull")
      output$functii <- renderPlot({par(mfrow = c(1, 2))
        curve(dunif(x, min = input$minU, max = input$maxU), input$minU-2, input$maxU+2, ylim = c(0, 1),
              ylab = "f(x)",col = "gray", lwd = 2, main = "Functia de densitate")
        curve(punif(x, min = input$minU, max = input$maxU),input$minU-2, input$maxU+2, ylim = c(0, 1), type = "s", main = "Functia de repartitie",
              ylab = "F(x)", lwd = 2, col = "gray")
        output$Px_a_val <- renderText({ 
          paste("P( X <= a) = P( X <=", input$a, ") =", round(punif(input$a, min = input$minU, max = input$maxU), digits = 3))
          
        })
        output$Px_b_val <- renderText({ 
          paste("P( X >= b ) = P( X >=", input$b, ") =", 1 - round(punif(input$b, min = input$minU, max = input$maxU), digits = 3))
          
        })
        output$Px_a_b_val <- renderText({ 
          paste("P( a <= X <= b ) = P(",input$a,"<= X <=", input$b, ") =", round((punif(input$b, min = input$minU, max = input$maxU) - punif(input$a, min = input$minU, max = input$maxU)), digits = 3))
        })
        output$Px_a <- renderPlot({curve(punif(x, min = input$minU, max = input$maxU),input$minU-2, input$maxU+2, ylim = c(0, 1), type = "l", main = "Probabilitati",
                                         ylab = "F(x)", lwd = 2, col = "gray")
          
          polygon(c(input$minU,input$a,input$a), c(0, 0, punif(input$a, min = input$minU, max = input$maxU)), col = "pink")
          polygon(c(input$b,input$maxU,input$maxU,input$b), c(0, 0,1, punif(input$b, min = input$minU, max = input$maxU)), col = "#FF00FF")
          polygon(c(input$a,input$b,input$b,input$a), c(0, 0,punif(input$b, min = input$minU, max = input$maxU), punif(input$a, min = input$minU, max = input$maxU)), col = "purple")
        })
      })
    }
```

### 15. Repartitia Weibull

```{r eval = FALSE}
    if(input$var == 15)
    { shinyjs::hide(id = "uniforma")
      shinyjs::hide(id = "binomiala")
      shinyjs::hide(id = "cauchy")
      shinyjs::hide(id = "Chy-Squagray")
      shinyjs::hide(id = "exponentiala")
      shinyjs::hide(id = "fisher")
      shinyjs::hide(id = "gamma")
      shinyjs::hide(id = "hipergeometrica")
      shinyjs::hide(id = "log-normala")
      shinyjs::hide(id = "logistica")
      shinyjs::hide(id = "poisson")
      shinyjs::hide(id = "student")
      shinyjs::hide(id = "normala")
      shinyjs::hide(id = "Beta")
      shinyjs::show(id = "weibull")
      output$functii <- renderPlot({par(mfrow = c(1, 2))
        curve(dweibull(x, shape = input$kk, scale = 1), 0, 2.5, ylim = c(0, 2.5),
              ylab = "f(x)",col = "gray", lwd = 2, main = "Functia de densitate")
        curve(pweibull(x, shape = input$kk, scale = 1),0 ,2.5, ylim = c(0, 1), type = "l", main = "Functia de repartitie",
              ylab = "F(x)", lwd = 2, col = "gray")})
      
      output$Px_a_val <- renderText({ 
        paste("P( X <= a ) = P( X <=", input$a, ") =", round(pweibull(input$a, shape = input$kk, scale = 1), digits = 3))
        
      })
      output$Px_b_val <- renderText({ 
        paste("P( X >= b ) = P( X >=", input$b, ") =", 1 - round(pweibull(input$b, shape = input$kk, scale = 1), digits = 3))
        
      })
      output$Px_a_b_val <- renderText({ 
        paste("P( a <= X <= b ) = P(",input$a,"<= X <=", input$b, ") =", round((pweibull(input$b, shape = input$kk, scale = 1) - pweibull(input$a, shape = input$kk, scale = 1)), digits = 3))
      })
      
      output$Px_a <- renderPlot({curve(pweibull(x, shape = input$kk, scale = 1),0, 2.5, ylim = c(0, 1), type = "l", main = "Probabilitati",
                                       ylab = "F(x)", lwd = 2, col = "gray")
        
        x <- seq(0,input$a, by=0.01)
        x1 <- c(x, seq(input$a,0, by=-0.01))
        y <- c(c(pweibull(x, shape = input$kk, scale = 1)),seq(0,0, length = length(x)))
        polygon(x1, y, col = "pink")
        
        x <- seq(input$b, 2.5, by=0.01)
        x1 <- c(x, seq(2.5, input$b, by=-0.01)) 
        y <- c(c(pweibull(x,shape = input$kk, scale = 1)),seq(0,0, length = length(x)))
        polygon(x1, y, col = "#FF00FF")
        
        x<-seq(input$a, input$b, by=0.01)
        x1 <- c(x, seq(input$b, input$a, by=-0.01))
        y <- c(c(pweibull(x, shape = input$kk, scale = 1)),seq(0,0, length = length(x)))
        polygon(x1, y, col = "purple")
      })
    }
  })
}
```
